臺灣高等法院臺中分院刑事判決
109年度上易字第267號
上  訴  人  
即  被  告  陳冠宇



選任辯護人  許宜嫺律師
上列上訴人即被告因詐欺案件，不服臺灣臺中地方法院106年度
易字第735號中華民國108年12月26日第一審判決（起訴案號：臺
灣臺中地方檢察署105年度偵字第1367、2937、4820號），提起
上訴，本院判決如下：
    主  文
原判決關於附表一編號1部分暨定應執行刑部分撤銷。
戊○○犯附表一編號1所示之罪，應處附表二編號1所示之刑。
其餘上訴駁回。
上訴駁回與撤銷改判部分，應執行有期徒刑捌月，如易科罰金，
以新臺幣壹仟元折算壹日。緩刑參年，並應依附件所示條件向被
害人支付損害賠償。
    犯罪事實及理由
一、緣陳○○（因通緝所涉案件由原審法院另行審結）明知自己並
    非○○○量販店（即○○股份有限公司，下稱○○○）員工，且○○○
    未推出所謂「虛增業績分紅方案」，因其有資金上需求，乃
    虛構「虛增業績分紅方案」內容，向各持卡人誆稱：○○○需
    要有人配合刷卡衝業績，且刷卡後○○○將會撥款給伊，伊會
    替各持卡人繳納刷卡所生信用卡費，再額外給予各持卡人刷
    卡金額2%至7%之現金回饋等語，誆騙各持卡人前往○○○刷卡
    購買禮物卡，陳○○復在各持卡人不知情之情況下，將禮物卡
    以93% 價格販售給不知情之陳○○、莊○○（所涉詐欺部分，均
    經檢察官另為不起訴處分確定），換得之現金則供其經營香
    水店及超跑車行，並用以支付先前刷卡者之信用卡費及現金
    回饋。戊○○當時為中國信託商業銀行信用卡業務員，於民國
    103 年6 月經友人介紹認識陳○○後，其雖知悉前述「虛增業
    績分紅方案」所指刷卡係購買禮物卡，亦未向○○○求證陳○○
    是否為○○○員工，仍為了賺取每次刷卡金額2%至4%之現金回
    饋，配合陳○○至○○○刷卡購買禮物卡，陳○○並向戊○○表示欲
    將前揭刷卡業務轉予戊○○承接。然自104 年2 月初起，陳○○
    即未依約繳納戊○○於104年1月至○○○刷卡所生之全額信用卡
    費，僅繳納最低應繳金額，並要求戊○○代尋借貸金主。戊○○
    明知倘陳○○前揭刷卡換現方式，存有高度資金調度風險，如
    有未能依往例全額繳清信用卡帳款，必乃陳○○財務狀況出現
    異常，竟無視陳○○資金狀況有異，其個人亦無龐大資力以支
    付信用卡費，仍與陳○○共同基於為自己不法所有意圖，基於
    詐欺取財之犯意聯絡，於附表一所示刷卡時間前，以附表一
    所示方式向各持卡人訛稱：因○○○缺業績，如配合至○○○刷卡
    衝業績，將可獲得現金回饋，且陳○○或伊會負責繳清信用卡
    費等語，致附表一所示各持卡人分別陷於錯誤，先後於附表
    一所示之時間、地點，依約前往位於臺中市○○區○○路000 號
    「○○○○○店」或位於臺中市○○區○○路0 段000 ○00號「○○○○○
    店」結帳櫃臺，由陳○○或戊○○陪同，以購買禮物卡之名義刷
    卡付款，陳○○則當場或事後以93% 價格，將禮物卡販售給陳
    ○○、莊○○，而換取現金得逞。嗣因陳○○、戊○○均未依約繳清
    各持卡人至○○○刷卡所生信用卡費，經各持卡人查證發現○○○
    根本沒有所謂「虛增業績分紅方案」後，始知受騙上當。
二、案經辛○○、丁○○、甲○○、己○○、丙○○訴由法務部
    調查局彰化縣調查站報告臺灣臺中地方檢察署檢察官偵查起
    訴。  
    理    由
一、證據能力部分：
　㈠按被告以外之人於審判外之言詞或書面陳述，除法律有規定
    者外，不得作為證據；又按被告以外之人於檢察事務官、司
    法警察官或司法警察調查中所為之陳述，與審判中不符時，
    其先前之陳述具有較可信之特別情況，且為證明犯罪事實存
    否所必要者，得為證據，刑事訴訟法第159條第1項、第159
    條之2分別定有明文。上訴人即被告戊○○及其辯護人於本院
    就證人即告訴人丁○○及丙○○於調查站所為陳述，認係審判外
    陳述，均無證據能力。經查：
　　⒈有關證人丁○○部分：
　　　證人丁○○於本院審理時證稱：當時如何被勸說去○○○刷卡
      及過程忘了等語（本院卷第336、340頁），本院審酌證人
      丁○○於本院審理時亦證稱其於警詢時所述均係出於自由意
      識所為陳述（本院卷第335頁），而證人丁○○接受司法警
      察調查時，距離案發時間較近，且客觀上並無何受外力干
      擾之情，足認證人丁○○於司法警察調查時所為陳述有較可
      信之特別情況，且證人丁○○所述涉及被告詐騙經過，乃證
      明犯罪事實存否之必要證據，依照刑事訴訟法第159條之2
      規定，認證人丁○○於司法警察調查時所為陳述，仍有證據
      能力。
　　⒉有關證人丙○○部分：
      經核證人丙○○於司法警察調查時所為陳述，與其於本院審
      理時證述均相符，故無刑事訴訟法第159條之2例外得為證
      據之情況，故證人丙○○於司法警察調查時所為陳述，應認
      無證據能力。
　㈡除上所述外，本院下述所引用被告以外之人供述證據，檢察
    官、被告及辯護人於本院知悉有刑事訴訟法第159條第1項不
    得為證據之情形（本院卷第136頁），迄至本院言詞辯論終
    結前，均未聲明異議，視為同意作為證據。本院審酌該等證
    據取得過程並無瑕疵，與本案待證事實復具相當關聯性，以
    之為本案證據尚無不當，認得為本案證據，依刑事訴訟法第
    159條之5規定，均有證據能力。
　㈢本院以下所引用非供述證據，並無證據證明有出於違法取得
    情形，復經本院依刑事訴訟法踐行調查程序，亦認均有證據
    能力。
二、認定犯罪事實所憑證據及理由
　　訊據被告固坦承以○○○缺業績為由，以附表一所示方式遊說
    附表一所示各持卡人前往○○○刷卡，惟否認有何詐欺取財之
    犯行，辯稱：我自己從103 年起開始配合陳○○至○○○刷卡，
    陳○○一開始都有如期繳付帳單，所以才介紹附表一所示友人
    來刷卡替他增加業績，我也沒有因為介紹朋友來刷卡而獲得
    任何好處，我是到104年3月間才知道陳○○財務出狀況等語；
    辯護人則為被告辯稱：㈠被告於104年2月13日、104年2月24
    日仍持玉山銀行、中國信託銀行信用卡至○○○消費，甚而於1
    04年2月間申辦台北富邦銀行信用卡核卡後，即於104年2月2
    4日至○○○消費，另參酌被告與陳○○於104年3月間之對話紀錄
    ，足認被告並非自104年2月初知悉陳○○無力支付卡債，被告
    應係在104年3月間始懷疑陳○○之財務狀況；㈡陳○○就證人乙○○於104年2月10日之刷卡款項12萬元，於104年3月17日帳單
    繳納期限前，仍有清償之情，足認陳○○至104年3月中旬，仍
    有清償信用卡帳單之能力，被告也是信任陳○○有清償信用卡
    帳單及給付刷卡回饋金能力，才介紹本案被害人刷卡；㈢被
    告於104年3月10日與陳○○間line對話紀錄顯示陳○○多次向被
    告陳稱「○○○需要補足76萬元業績」「○○○會先撥120萬元現
    金紅利給陳○○運用，其他現金紅利3、4月才會核撥」，可證
    直至104年3月中旬，陳○○仍持續向被告訛稱必須補足○○○所
    要求之「業績額度」，○○○才會撥現金紅利給陳○○，陳○○並
    告以會去調錢，被告因此信賴陳○○；㈣被告於104年3月27日
    因自己之信用卡刷卡最後繳款日期即將屆至，陳○○仍未清償
    信用卡帳單，因被告介紹而刷卡之友人又頻頻詢問狀況，被
    告始於line開立群組，將其介紹至○○○刷卡之朋友集結起來
    說明狀況，並積極聯絡陳○○處理信用卡帳單，被告實無詐騙
    被害人刷卡之犯意。經查：
　㈠同案被告陳○○明知自己並非○○○員工，且○○○未推出所謂「虛
    增業績分紅方案」，因其有資金上需求，乃虛構「虛增業績
    分紅方案」內容向各持卡人誆稱：○○○需要有人配合刷卡衝
    業績，且刷卡後○○○將會撥款給我，我會替各持卡人繳納刷
    卡所生信用卡費，再額外給予各持卡人刷卡金額2%至7%現金
    回饋等語，誆騙各持卡人前往○○○刷卡購買禮物卡，陳○○復
    在各持卡人不知情情況下，將禮物卡以93% 價格販售給不知
    情之陳○○、莊○○，換得現金則供其經營香水店及超跑租賃車
    行，並用以支付先前刷卡者信用卡費及現金回饋等節，業經
    同案被告陳○○供陳在卷（原審105 年度易字第282 號卷二第
    67頁反面；104 年度偵字第12149 卷第112 頁），核與證人
    陳○○、莊○○於警詢及偵查中證稱：其等係以93% 價格向陳○○
    收購○○○禮物卡，買賣價金均係交給陳○○等語（中市警六分
    偵字第1040021276號警卷第10頁至第14頁、第27頁至第32頁
    ），以及證人即○○○○○店收銀中心人員吳○○、證人即○○○○○店
    收銀課課長廖○○於警詢中證稱：○○○並無上開「虛增業績分
    紅方案」，○○○禮物卡之推銷亦無績效上要求，陳○○、戊○○
    、陳○○均非○○○員工等語（同上警卷第83頁至第86頁）相符
    ，此部分事實應堪認定。　
　㈡附表一所示辛○○、丁○○、甲○○、己○○、丙○○、陳○○等人分別
    經被告、同案被告陳○○以附表一所示方式誆騙至○○○刷卡，
    且被告或同案被告陳○○於本案經查獲之時，被告僅私下交付
    告訴人辛○○4,000元「幫忙獎金」，另僅繳納告訴人己○○部
    分信用卡費3 萬元、告訴人陳○○部分信用卡費12萬元，其餘
    所有信用卡費均未繳納等節，業經證人甲○○、丁○○於警詢；
    證人丁○○於本院；及證人辛○○、己○○、陳○○於偵查及本院證
    述明確（如附表一證據欄所示），且為被告所是認，復有如
    附表一證據欄所示證據在卷可憑，此部分事實均可認定。
　㈢被告雖以前詞置辯，惟查：
　　⒈被告固陳稱：我自己從103 年5 月起開始配合陳○○至○○○刷
      卡，陳○○都有依約付清我的信用卡費，並給我2%至4%分紅
      ，我不知道是詐騙等語。然被告於前案（即本院106年度
      上易字第1013、1015號判決，下稱前案）原審法院準備程
      序時先是供稱：我知道陳○○不是○○○員工（臺灣臺中地方
      法院105年度易字第282 號卷【下稱原審282號卷】二第20
      6 頁反面），復改稱：我知道陳○○那時候是在賣香水及汽
      車出租業，我不確定陳○○當時有沒有跟我說他是否為○○○
      的員工（原審282 號卷二第257 頁），嗣又更易前詞改稱
      ：陳○○說他是○○○的員工，說在那裡幫忙要提升禮物卡業
      績等語（原審282 號卷三第44頁反面），被告供述前後矛
      盾反覆，其有意隱瞞知悉同案被告陳○○並非○○○員工乙節
      ，可見一斑。
　　⒉被告於前案原審審理時明確供承：我於104 年1 月開始所
      刷卡的費用，陳○○都沒有如期給予，只能繳最低金額，但
      因刷卡金額龐大，循環利息很高，因而拜託家人信貸60萬
      ，先繳清帳單再慢慢還信貸的部分等語（原審106 年度易
      字第282 號卷一第25頁）；又證人陳○○於前案審理時證稱
      ：「（那他【陳○○】是否有曾經指示戊○○去跟你配偶莊○○
      去收取任何的現金？）有。」、「（收取現金？）對，他
      說他會去繳信用卡。」、「（你說陳○○指示你把現金交付
      給戊○○？）對，那是後面的幾次，前面沒有。」、「因為
      一開始的話，是陳○○他自己自導自演，可是後續之後，因
      為他就是很多被害人一直跟他要錢，所以他就叫我直接把
      錢拿給那個帶來那個人，叫他去幫他繳信用卡的卡費。」
      、「（有無包含本案的被告戊○○？）有。」、「（所以指
      的是那些信用卡費沒有辦法清償的時候？）對。」、「（
      我說的是你在跟陳○○作現金結算的時候，戊○○到底有無在
      場？）因為我們交易很多次，有時候有在場，有時候沒有
      在場。」、「（你剛有說陳○○帶戊○○去購買禮物卡，然後
      陳○○將禮物卡賣給你的時候，有時候被告戊○○在場，有時
      候被告戊○○不在場？）對。」、「（是否有陳○○將禮物卡
      賣給你，且戊○○在場的情況下，你有把錢交給陳○○的這種
      情形？）有，幾次，因為那時候陳○○要去繳那個信用卡的
      帳單，陳○○就直接把錢拿給戊○○叫他去繳。」、「（有無
      戊○○當場將所購買的○○○禮物卡賣給你，而你將錢交給戊○○的這種情形？）有，可是次數不多。」、「（差不多在
      何時？）差不多在104 年的一、二月」、「（你跟戊○○的
      交易如何算？）、「一樣93％購買，因為我們東西都是，
      我們跟○○○簽約是95％，我想說少個2 ％可能就有一些毛利
      率了。」等語（見本院106 年度上易字第1013號卷二第11
      頁至17頁）；又參考被告於104年3月10日與陳○○間line對
      話紀錄顯示陳○○多次向被告陳稱「○○○需要補足76萬元業
      績」「○○○會先撥120萬元現金紅利給陳○○運用，其他現金
      紅利3、4月才會核撥」；「「我希望能過關」「我需要他
      快撥款，你的部分我也想趕緊給你」「這個要在白天補足
      」「昨晚額度還差26」；被告則回訊「至少，現在要處理
      澳盛，真的不是開玩笑的」「會出事」「每天十點多打來
      討錢」有line對話截圖可參（本院卷第236頁），足證於
      被告與陳○○此對話訊息前，陳○○已有未依期繳清被告及其
      他人信用卡帳款之情，絕無被告所辯遲至104年3月底發現
      1月份帳單僅繳清部分金額，始察覺同案被告陳○○資金狀
      況出問題等語為真。況被告於偵訊時自承：曾於104年3月
      1日與陳○○一同以投資名車交易為由，向證人何○○借貸等
      語（偵字第12149號卷第111頁），核與證人陳○○於偵訊時
      陳稱：因為我有資金需求，就請戊○○幫我跟何○○借錢等語
      相符（偵字第12149號卷第111、112頁），更可認被告於1
      09年3月1日亦曾代資金狀況欠佳之共犯陳○○借款，再參酌
      前揭證人陳○○所述，應可印證被告至遲於104年2月間已可
      知悉陳○○之經濟狀況出現變化，有無法如期支付信用卡帳
      款之情。
　　⒊另觀諸被告於本院前案以相同手法於104年3月20日誆騙該
      案告訴人吳○○刷卡前，曾與前案告訴人吳○○有如下對話，
      被告：「因為他要把12、1 、2 月的錢拿回來，利息都給
      刷的人賺」、「刷卡的要放給我做」，告訴人吳○○：「所
      以你要接手」，被告：「當然，一年下來最少有一百可賺
      」「而且是躺著」、「但是怕的人多，不好說」、「無底
      深淵」、「一個禮拜一個禮拜」等語，此有被告與告訴人
      吳○○之通訊軟體LINE對話紀錄附卷可佐（見同上警卷第19
      0 頁反面至192 頁反面），被告亦於前案原審審理時供稱
      ：陳○○說刷卡要放給我做，一年下來可以輕鬆地賺超過10
      0 萬元，只要找人去刷卡就可以了，刷卡的帳單陳○○會付
      等語（原審282 號卷三第47頁），由此可見，倘非被告知
      悉同案被告陳○○係藉由他人刷卡購買禮物卡變賣後換取現
      金，再將該等現金拿去作其他投資運用獲利，被告豈會出
      言表示1年可以躺著就輕鬆賺進100萬元；而被告既稱同案
      被告陳○○要將信用卡刷卡業務交接由被告運作，而被告亦
      有獨自聯絡及陪同附表一所示之人前往○○○刷卡之情，衡
      以被告斯時為中國信託商業銀行信用卡業務員，其自當知
      悉信用卡之循環利息甚高，且其收入並不足以支付如此龐
      大之信用卡費，加以被告向前案被害人吳○○表示「但是怕
      的人多，不好說」、「無底深淵」、「一個禮拜一個禮拜
      」等語，益徵被告深知此種運作模式存有高風險性，倘後
      續找不到他人持續刷卡或投資獲利不足時，便無法支付前
      面已產生之信用卡費及約定之現金回饋至明，則被告縱或
      於104 年2 月初前尚遭同案被告陳○○矇騙不知同案被告陳
      ○○詐欺計倆，因而自己亦貪圖利得陷於錯誤而刷卡購買○○○禮物卡，交予同案被告陳○○以企求獲取所謂回饋金，但
      自104 年2月初知悉同案被告陳○○財務狀況不如從前之際
      ，依其為大學畢業之智識程度及從事銀行信用卡業務員工
      作之社會經驗，當就本案係同案被告陳○○詐騙持卡人刷卡
      購買禮物卡變賣後換取現金挪作他用情事，已了然於心，
      自無從再辯稱以為是在刷卡製造業績獲取回饋金之理甚明
      。
　　⒋被告縱於104年2月13日、104年2月24日亦曾親自前往○○○○○
      店消費刷卡；且被告陳○○就證人乙○○於104年2月10日之刷
      卡款項12萬元，迄104年3月17日帳單繳納期限前，仍有清
      償之情，有被告提出之刷卡紀錄及乙○○104年2、3月帳單
      可參（本院卷第37至38頁、第311至313頁），然查，同案
      被告陳○○就被告於104年1月間所刷卡款項亦非完全未繳，
      僅係繳納最低額度；且證人乙○○於本院審理時證稱：其在
      2月10日有去○○○刷卡12萬元，那筆帳單到期後原本沒繳，
      我才請被告幫忙跟陳○○說，之後過了3、4天才去繳費等語
      （本院卷第453至454頁），故同案被告陳○○為能吸引更多
      人投入刷卡，應係選擇性清償部分信用卡款項之情，尚難
      僅因同案被告陳○○有繳納證人乙○○信用卡款項，即認同案
      被告陳○○之資金運轉正常；且依照前揭被告與同案被告陳
      ○○之通訊內容，被告與同案被告陳○○關係緊密，同案被告
      陳○○不僅欲將相關刷卡業務轉由被告經營，無法排除被告
      係為取信於104年2月24日同日亦到○○○○○店刷卡之證人辛○○、丙○○等人，始持其前揭信用卡消費之可能。況被告自
      陳自103年5月起始配合同案被告陳○○至○○○刷卡，竟為取
      信友人丙○○刷卡安全性，向證人丙○○訛稱業已刷卡2至3年
      等語，業據證人丙○○於本院審理時證述在卷（本院卷第37
      6至378頁），更可認被告有與同案被告陳○○詐欺之犯意聯
      絡，且為達順利招攬他人刷卡目的，有故為不實陳述，以
      營造刷卡安全，僅係衝刺業績之目的。
　　⒌至附表一所示之人於警詢、偵查時之陳述，雖僅顯現被告
      或僅有傳遞至○○○刷卡增長業績以賺取現金回饋之訊息，
      或僅陪同至○○○現場刷卡參與，然被告於104 年2 月初已
      認知同案被告陳○○支付能力有問題，且係出售禮物卡換取
      現金，郤仍聽從同案被告陳○○之言，以至○○○刷卡增長業
      績賺取現金回饋巧語矇騙附表一所示之人刷卡購買○○○禮
      物卡，任由同案被告陳○○將之換取現金使用，或將之換取
      現金支付前刷之信用卡費用，被告既聽從同案被告陳○○之
      言而協同對附表一所示之人行詐，其2 人間自係基於犯意
      聯絡，行為分擔之分工狀態，附表一所示之人刷卡時被告
      是否均在場，或是否購得之禮物卡均由被告提交證人陳○○
      或莊○○換取現金，均不影響被告罪責之成立，是附表一所
      示之人上開陳述，均不足為被告對於同案被告陳○○刷卡換
      現金乙事並不知情之論據，或執之為被告並無以欺瞞之方
      式實施詐術或詐欺附表一所示之人財產意圖之有利認定。
　　⒍另被告雖於事後開啟群組，代其他刷卡友人追討刷卡欠款
      ，甚而代為清償等情，業據證人辛○○、丙○○於本院審理時
      均證述在卷（本院卷第308、376至378頁），且有line群
      組對話紀錄在卷可稽（本院卷第241至249頁）；證人丙○○
      於本院審理時更證稱：被告事後不迴避，主動成立群組，
      還賠償我6萬元，我不認為被告有詐欺我等語（本院卷第3
      78至379頁）。然查，被告是否涉犯詐欺取財犯行，實應
      以其於向附表一所示告訴人遊說刷卡時，有無詐欺故意視
      之。依照前揭被告與另案被害人吳○○對話內容，被告明知
      刷卡風險高，且已知悉共犯陳○○資金調度出現困難，更知
      悉共犯陳○○係將刷卡後所得禮物卡換取現金使用，而非如
      其向附表一告訴人所述僅係欲替○○○創造業績等情，仍遊
      說舊識刷卡，致共犯陳○○可取得禮物卡後自由處分換現，
      即已該當詐欺取財犯行，縱被告事後積極彌補告訴人及被
      害人等損失，亦僅係能做為犯後態度參酌因子，尚無從憑
      此即認被告所為與詐欺罪構成要件有別。
　㈣綜前所述，被告上開辯解，及辯護人為被告所為辯護均難認
    為可採。故被告縱自103 年6 月起開始配合同案被告陳○○至
    ○○○刷卡，同案被告陳○○原均有依約繳清被告信用卡費並給
    予現金回饋，惟被告嗣於104 年2 月間即已知悉同案被告陳
    ○○清償能力出現問題，被告仍自104 年2月初開始以上開虛
    假之「虛增業績分紅方案」遊說附表一所示之人前往○○○刷
    卡，被告應有與共犯陳○○共犯詐欺取財犯行，實可認定。本
    案事證明確，被告上開犯行已堪認定，應予依法論科。
三、論罪科刑及對原審判決暨上訴理由之說明：
　㈠核被告就附表一編號1 至6 所為，均係犯刑法第339 條第1項
    之詐欺取財罪。
　㈡被告與同案被告陳○○間，就上開犯行，均有犯意聯絡及行為
    分擔，為共同正犯。
　㈢罪數部分：
　　⒈按數行為於同時同地或密切接近之時地實施，侵害同一之
      法益，各行為之獨立性極為薄弱，依一般社會健全觀念，
      在時間差距上，難以強行分開，在刑法評價上，以視為數
      個舉動之接續施行，合為包括之一行為予以評價，較為合
      理，則屬接續犯，而為包括之一罪。被告詐騙附表一編號
      1、3、4、6所示同一被害人後，就同一被害人接續刷卡之
      行為，係在密接時、地侵害單一被害人之財產法益，屬單
      一行為之接續進行，應以接續犯論以一罪。
　　⒉詐欺罪係侵害個人財產法益之犯罪，其罪數計算，以被害
      人數、被害次數之多寡，決定其犯罪之罪數。被告就附表
      一所示6位不同被害人所為詐欺取財行為，係侵害不同財
      產法益，且犯罪時間可分，詐騙過程有異，自應評價為獨
      立各罪，故被告就附表所示6次犯行，犯意各別，行為互
      殊，均應予分論併罰。辯護人認被告此部分應論以接續犯
      ，尚有誤會。
　㈣對原審判決及上訴理由之說明：
　　⒈上訴駁回部分（即附表一編號2至6部分）
　　　①原審認被告就附表一編號2至6均罪證明確，予以論罪科
        刑，並審酌被告不思以合法途徑獲取財物，竟為貪圖輕
        鬆快速致富，率與同案被告陳○○共同為本案詐欺取財犯
        行，造成附表一編號2至6所示之人分別受有如附表一編
        號2至6所示損害，所為甚屬不該，惟念被告於本案中係
        受同案被告陳○○指揮，並非主謀者，亦未取得附表一編
        號2至6所示之人刷卡購得之禮物卡或變賣所得價金；被
        告犯後雖否認犯行，然於案發後業已清償被害人陳○○全
        部信用卡費，並與告訴人丙○○達成和解，尚見事後補救
        之悔意，再衡酌被告自陳大學畢業之智識程度、現於加
        工業擔任技術員，且有未成年子女需扶養之家庭生活狀
        況等一切情狀，分別量處如附表二編號2至6 所示之刑
        ，並均諭知如易科罰金以1千元折算1日；並說明附表一
        編號2至6所示之人刷卡所購得禮物卡販賣後，係由同案
        被告陳○○取得，被告並未取得刷卡購得之禮物卡或變賣
        所得之價金，卷內復無證據證明被告就本案之犯罪所得
        具有事實上處分權限，自無從對被告沒收犯罪所得，經
        核原審此部分認事用法均無違誤，量刑及不予沒收犯罪
        所得之說理亦屬妥適。
　　　②被告雖上訴否認犯行，且認縱構成犯罪，本案應與前案
        即本院106年度上易字第1013、1015號刑事判決認定被
        告於104年2月16日至104年3月26日期間以相同手法涉犯
        詐欺取財罪經判處有罪且緩刑期滿之案件，屬接續犯一
        罪關係等語。然查：
　　　　⑴就被告否認犯罪部分，本院依照前揭理由㈢，認被告
          所辯尚不足採。
　　　　⑵就被告陳稱本案與前案應屬一罪關係部分，蓋本案與
          前案之被害人均異，依照前揭理由㈢⒉罪數說明，認
          不同詐欺被害人即應予分論併罰，被告辯稱本案應為
          前確定判決效力所及，亦難採信。
　　　　故被告上訴難認有理由，應予駁回。
　　⒉撤銷部分（即附表一編號1）：
　　　①原審認被告就附表一編號1部分涉犯詐欺取財罪罪證明確
        ，予以論罪科刑，固非無見，然被告於本院審理期間，
        業與附表一編號1所示告訴人辛○○達成和解，並依和解
        書條件履行賠償4萬元等情，有和解書1份、存摺內頁匯
        款資料及本院公務電話查詢紀錄表可稽（本院卷第555
        、619至627、633頁），原審量刑時無從參考上情，應
        由本院就被告此部分犯後態度重行審酌。
　　　②被告持如前揭㈣⒈②上訴理由提起上訴，依照前述，被告上
        訴固無理由，然原審判決就此部分既有需重行斟酌之處
        ，應由本院將原判決此部分撤銷改判，且因定應執行刑
        基礎已有變更，自應併予撤銷。
　㈤附表一編號1之量刑審酌及定應執行刑審酌：
    ⒈審酌被告為貪圖輕鬆致富，與共犯陳○○共同為本案詐欺取
      財犯行，造成被害人辛○○受有損害，然考量被告並非主謀
      ，未實際獲取任何利益，犯後積極解決刷卡人債務，並於
      本院審理期間與被害人辛○○達成和解，並依和解條件履行
      賠償4萬元，業如前述，併參酌前揭㈣⒈所敘及被告智識程
      度、家庭生活及工作等一切情狀，量處如附表二編號1所
      示之刑，並諭知如易科罰金之折算標準。
    ⒉數罪併罰定應執行刑之裁量，應兼衡罪責相當及特別預防
      之刑罰目的，綜合考量行為人之人格及各罪間之關係，具
      體審酌各罪侵害法益之異同、對侵害法益之加重效應及時
      間、空間之密接程度，注意維持輕重罪間刑罰體系之平衡
      。其依刑法第51條第5款定執行刑者，宜注意刑罰邊際效
      應隨刑期而遞減及行為人所生痛苦程度隨刑期而遞增之情
      形，考量行為人復歸社會之可能性，妥適定執行刑。除不
      得違反刑法第51條之外部界限外，尤應體察法律規範本旨
      ，謹守法律內部性界限，以達刑罰經濟及恤刑之目的。本
      院審酌被告犯附表一所示犯行，時間緊接，且犯罪態樣一
      致，如以實質累加方式定應執行刑，處罰刑度顯將超過其
      行為之不法內涵，違反罪責原則，及考量多數犯罪責任遞
      減原則，併考量被告犯後已與附表一編號1、4、5、6所示
      告訴人達成和解，認有積極彌補告訴人損害之態度，就其
      所犯上開各罪定應執行刑如主文第4項所示，併諭知如易
      科罰金之折算標準。
　㈥撤銷部分之沒收說明：
　　被告否認就附表一編號1該次犯行，已取得犯罪所得，且無
    證據證明被告業已分得利益，難認被告已有所得，自無從沒
    收犯罪所得。　　
　㈦緩刑部分：
　　被告前於104年間，因與本案同段期間內所為同類型詐欺案
    件，前經臺灣臺中地方法院以105年度易字第282、317號，
    判處應執行有期徒刑1年5月，上訴後，經本院106年度上易
    字第1013、1015號駁回上訴，附條件緩刑3年確定，因緩刑
    期滿未經撤銷，其上揭刑之宣告，已失其效力，與未曾受有
    期徒刑以上刑之宣告者同，有臺灣高等法院被告前案紀錄表
    在卷可參，其因一時失慮觸犯本案犯行，然於本案中並非居
    於主導角色，且其除於104年2、3月間，與同案共犯陳○○涉
    犯本案及前案犯行外，尚無其他犯罪紀錄；另參考被告已與
    辛○○、己○○、丙○○、庚○○均達成和解，有和解書4紙在卷可
    參（本院卷第555、547、549、553頁），被告丁○○於本院時
    陳稱：被告前後共付給我15,000元等語（本院卷第342頁）
    ，被害人己○○、丙○○於本院審理時均補稱認為被告已經做到
    應盡責任等語（本院卷第378、520至522頁），足認被告犯
    後應有相當悔意，經本案偵、審程序後，應能守法慎行而無
    再犯之虞，因認前開宣告之刑以暫不執行為適當，爰宣告緩
    刑3年。又緩刑宣告，得斟酌情形，命向被害人支付相當數
    額之財產及非財產上之損害賠償，刑法第74條第2項第3款亦
    有明文規定。本件被告因故尚未與全數被害人均達成和解，
    本院綜合審酌被告參與情節、尚未獲得報酬、前曾賠付被害
    人丁○○15,000元等情，依照前揭規定，命被告應依照附件所
    示條件履行損害賠償，且此項附負擔之緩刑宣告，並不影響
    各被害人就其餘未受彌補之損害部分，對被告及其餘共同被
    告請求損害賠償之權利。
據上論斷，應依刑事訴訟法第368條、第369條第1項前段、第364
條、第299條第1項前段，刑法第28條、第339條第1項、第41條第
1項前段、第8項、第51條第5款、第74條第1項第1款、第2項第3
款，刑法施行法第1條之1第1項，判決如主文。　　
本案經檢察官鄭葆琳提起公訴，檢察官甲○○到庭執行職務。
中　　華　　民　　國　　111 　年　　2 　　月　　15　　日
            刑事第八庭　  審判長法　官　林  清  鈞
                                法　官　郭  瑞  祥
                                法　官　簡  婉  倫
以上正本證明與原本無異。
如不服本判決應於收受送達後20日內向本院提出上訴書狀，其
未敘述上訴理由者，並得於提起上訴後20日內向本院補提理由書
(均須按他造當事人之人數附繕本)「切勿逕送上級法院」。因疫
情而遲誤不變期間，得向法院聲請回復原狀。
                                書記官  林　書　慶
　　　　　　　　　　　　　　　　
中　　華　　民　　國　　111 　年　　2 　　月　　15　　日
附錄本案論罪科刑法條：
中華民國刑法第339條
意圖為自己或第三人不法之所有，以詐術使人將本人或第三人之
物交付者，處5 年以下有期徒刑、拘役或科或併科50萬元以下罰
金。
以前項方法得財產上不法之利益或使第三人得之者，亦同。
前二項之未遂犯罰之。
附件：
1.戊○○應自本判決確定之日起陸個月內，支付新臺幣參萬元予丁○○。
2.戊○○應支付新臺幣陸萬元予甲○○，其中新臺幣參萬元部分，應
  自本判決確定之日起陸個月內支付，餘款新臺幣參萬元，應於
  本判決確定之日起壹年內支付。
附表一：
編號 被害人 刷卡時間 刷卡地點 詐騙刷卡金額及信用卡所屬銀行 詐騙經過 證據出處 1 辛○○ 104年2月24日 ○○○○○店 ①5萬元（富邦銀行） ②5萬元（富邦銀行） 戊○○向辛○○表示其老闆係陳○○，老闆陳○○與○○○合作，其兼差為○○○做業績，需要人去刷卡衝業績，希望辛○○能幫忙至左列地點刷卡購買禮物卡，可享有3%至5%不等的利息（即刷卡金）回饋，並表示其事後會代為繳納刷卡金額，致辛○○信以為真，先後於左列時間，前往左列地點刷卡後，卻未拿到禮物卡，戊○○雖有私下交付「幫忙獎金」4000元予辛○○，然事後戊○○及陳○○均未依約繳納該刷卡費用。 ①證人即告訴人辛○○於偵查及本院證述（105 偵1367卷第73至79頁，本院卷第295至308頁） ②台北富邦銀行104年3月信用卡對帳單（同上偵卷第8頁） ③花旗銀行104年3月信用卡對帳單（同上偵卷第10頁） ④台新銀行104 年3 月信用卡電子帳單（同上偵卷第12頁）   104年2月27日 ○○○○○店 ①7萬元（花旗銀行） ②7萬元（花旗銀行） ③4萬元（台新銀行） ④3萬元（台新銀行）       合計31萬元   2 丁○○ 104年2月27日（起訴書誤載為3月30日） ○○○○○店 10萬元（澳盛銀行） 辛○○因受陳○○、戊○○之言詞誆騙而相信渠等2 人會給付刷卡回饋金及代繳信用卡帳款，遂向丁○○表示要幫戊○○衝業績，希望丁○○可以至○○○刷卡，可享有3%至4%之回饋金，且戊○○會繳納該筆卡費云云，丁○○信以為真而至前開地點，由戊○○陪同辛○○刷卡。然事後戊○○及陳○○均未繳納該筆款項，亦未取得任何刷卡現金回饋。 證人即告訴人丁○○於警詢及本院之證述（105 偵1367卷第13頁至第14頁，本院卷第335至340頁）     合計10萬元   3 甲○○ 104年3月9日 ○○○○○店 ①8萬元(花旗銀行) ②3萬元(台北富邦銀行，卡號末4碼4104) ③3萬元(台北富邦銀行，卡號末4碼4104) ④3萬元(台北富邦銀行，卡號末4碼4106) 辛○○因受陳○○、戊○○之言詞誆騙而相信渠等2 人會給付刷卡回饋金及代繳信用卡帳款，遂由辛○○、陳○○、戊○○共同至甲○○住處，向甲○○表示要幫陳○○衝業績，希望其可以至○○○刷卡，可享有刷卡現金回饋，且陳○○事後會交付款項予甲○○，供其繳納該筆卡費云云，甲○○信以為真而由戊○○、陳韋丞於當天晚上即開車載甲○○、甲○○之妻子黎汝華至左列地點，由甲○○及黎汝華分別刷卡。惟陳○○事後並未支付甲○○刷卡現金回饋，亦未繳納信用卡帳款。 ①證人即告訴人甲○○於警詢之證述（105年偵1367卷第15至16頁） ②花旗銀行104年3月信用卡對帳單（同上卷第17頁） ③台北富邦銀行104年4月信用卡對帳單（同上卷第18至19頁）     共計17萬元   4 己○○ 104年2月25日 ○○○○○店 ①2萬元（玉山銀行） ②1萬元（玉山銀行） ③6萬元（渣打銀行） ④1萬元（彰化銀行） 戊○○向己○○表示，為幫陳○○衝業績，要求己○○至前開地點刷卡，刷卡後可享有4%現金回饋，並允諾將為其繳納信用卡帳款云云，再由陳○○以電話向己○○說明同上事項云云，致己○○信以為真，而由陳○○帶領己○○至前開地點刷卡。詎己○○刷卡後，戊○○僅代為繳納3 萬元之信用卡帳款，其餘並未繳納，且亦未支付己○○任何現金回饋。 ①證人即告訴人己○○於偵查及本院之證述（105年偵1367卷第82至83頁，本院卷第513至517頁） ②玉山銀行104年2月信用卡帳單1件（同上偵卷第86頁至第87頁） ③彰化銀行104年2月信用卡帳單1件（同上偵卷第89頁） ④渣打銀行104年2月帳單1(同上偵卷第90頁）     合計10萬元   5 丙○○ 104年2月24日 ○○○○○店 6萬元 戊○○介紹陳○○予丙○○認識，陳○○向丙○○表示如至○○○幫忙刷卡衝業績，會支付3%刷卡利息，並幫忙代繳刷卡費用云云，致丙○○不疑有他至前開地點刷卡。詎丙○○刷卡後，陳○○及戊○○均未代繳刷卡帳款，亦未支付丙○○任何刷卡利息。 ①證人即告訴人丙○○於本院之證述（本院卷第375至378頁） ②花旗銀行104年3月信用卡帳單（105偵1367卷第24頁）     合計6萬元   6 陳○○ 104年2月25日 ○○○○○店 ①4萬5000元（中國信託銀行） ②10萬元(花旗銀行) ③8萬5000元(花旗銀行) ④5萬元(台新銀行) 戊○○向陳○○表示其在做銀行推銷信用卡業，為了幫上面衝業績，要求陳○○至前開地點刷卡，承諾會代為繳納信用卡刷卡帳款，且可享有5%回饋金云云，陳○○信以為真而刷卡後，戊○○及陳○○並未繳納刷卡金額，亦未支付陳○○5%之幫忙獎金。但戊○○事後基於與陳○○之私人情誼，代為繳納刷卡金額中之部分12萬元帳款。 ①證人即被害人陳○○於偵查及本院之證述（105偵1367卷第82至83頁，本院卷第520至522頁） ②刷卡單據3張（同上卷第31頁） ③花旗銀行信用卡帳單3 份(同上偵卷第92頁至第97頁)     合計28萬元   
附表二：
編號    犯罪事實             科處罪刑 1 附表一編號1 戊○○共同犯詐欺取財罪，處有期徒刑肆月，如易科罰金，以新臺幣壹仟元折算壹日。 2 附表一編號2 （上訴駁回部分） 戊○○共同犯詐欺取財罪，處有期徒刑肆月，如易科罰金，以新臺幣壹仟元折算壹日。 3 附表一編號3 （上訴駁回部分） 戊○○共同犯詐欺取財罪，處有期徒刑肆月，如易科罰金，以新臺幣壹仟元折算壹日。 4 附表一編號4 （上訴駁回部分） 戊○○共同犯詐欺取財罪，處有期徒刑肆月，如易科罰金，以新臺幣壹仟元折算壹日。 5 附表一編號5 （上訴駁回部分） 戊○○共同犯詐欺取財罪，處有期徒刑參月，如易科罰金，以新臺幣壹仟元折算壹日。 6 附表一編號6 （上訴駁回部分） 戊○○共同犯詐欺取財罪，處有期徒刑肆月，如易科罰金，以新臺幣壹仟元折算壹日。